臺北高等行政法院裁定　　　　　　　　　　　　　　　九十年度訴字第四七○七號
　　原　　　告　甲○○
　 　　　　 　　乙○○
　　　　　　　　丙○○
　　　　　　　　丁○○
　　送達代收人　李進成
　　被　 　 告　臺北縣政府
　　代　表　人　蘇貞昌縣長）.
　　被告參加人　內政部
　　代　表　人　余政憲
右原告與被告間因徵收補償事件，應命參加人獨立參加訴訟，本院裁定如左：
    主  文
內政部應獨立參加本件被告之訴訟。
    理  由
一、按行政法院認為撤銷訴訟之結果，第三人之權利或法律上利益將受損害者，得依
    職權命其獨立參加訴訟，行政訴訟法第四十二條第一項定有明文。
二、本案原告起訴主張：
  Ａ、原告等所有系爭土地係依民國（下同）八十七年三月二十七日「變更新莊都市
      計畫（部份住宅區、農業區、工業區、學校用地、機關用地為捷運系統用地）
      案」，由農業區變更為捷運系統用地。
  Ｂ、嗣需地機關臺北市政府為興建台北都會區大眾捷運系統新莊線（新莊市轄）工
      程用地，需用台北縣新莊市○○段二四八之一地號等十八筆土地及其改良物，
      報奉內政部八十九年十月七日台（八九）內地字第八九七三七０五號函准予徵
      收。
  Ｃ、被告依土地徵收條例第十八條規定以八十九年十一月二十一日八九北府地用字
      第四四三０八八號函公告徵收，並於同條例第二十條所定期限內以八十九年十
      二月十一日八九北府地用字第四七二八一四號函通知原告，定期於八十九年十
      二月二十八日於臺北縣新莊市公所發放補償費，惟原告未前往領取。
  Ｄ、原告等乃於土地徵收條例第二十二條所定之法定期間提出異議，經被告查處，
      原告仍不服查處結果，經提交台北縣地價及標準地價評議委員會復議，並決議
      由新莊地政事務所重新調查估計地價，再提交前委員會進行第二次復議，經評
      議通過更正土地公告現值，以被告九十年四月二十五日九十北府地價字第一四
      七三六０號函公告更正在案，系爭土地據以徵收補償之八十九年公告土地現值
      由每平方公尺新台幣（下同）二八、０００元更正為每平方公尺三五、五００
      元，並以被告九十年六月六日九十北府地用字第二０四一四一號函通知原告等
      領取更正後補償費差額。
  Ｅ、惟原告於九十年一月十九日就八十九年十一月二十一日之徵收公告，以及原告
      提起異議後被告相關查處決定，向內政部提起訴願，案經該部作成九十一年一
      月八日台內訴字第○九○○○○七四○八○號訴願決定書，以原處分已經被告
      機關予以變更而不復存在，屬於訴願法第七十七條第六款「行政處分已不存在
      者」之情形，而決定不受理原告之訴願。
  Ｆ、原告則於九十年七月十日以提起訴願逾五個月不為決定，依行政訴訟法第四條
      第一項後段向本院提起行政訴訟。
三、查被告機關僅為本件土地徵收案之需用土地機關及徵收補償機關，而內政部才是
    本案中有權作成徵收處分之有權機關，而本件原告既然有對原徵收處分表示不服
    ，則本件訴訟之結果，內政部之權利或法律上利益有可能受到損害，故有使內政
    部參加訴訟之必要，爰依首揭規定，裁定如主文。
中　　　華　　　民　　　國　　九十一　　年　　 十一 　　月　　 十八 　　日
                                  臺北高等行政法院  第五庭
                                            審判長  法  官　葉百修
      　　　　　　　　　　　　　　　　　　　　      法　官　黃清光
      　　　　　　　　　　　　　　　　　　　　      法　官　帥嘉寶
右為正本係照原本作成。
不得聲明不服。
中　　　華　　　民　　　國　　九十一　　年　　 十一 　　月　　 十八 　　日
                                                    書記官  林麗美
